---
title: Quais são os principais fatores que estão relacionados com alta expectativa
  de faturamento de um filme?
author: "rafael"
date: "2024-07-01"
output: html_document
---
# Carregando pacotes e dataset
```{r package, message=FALSE, warning=FALSE, results='hide'}
pacotes <- c("readr", "dplyr", "ggplot2", "PerformanceAnalytics", "tidyr" )
lapply(pacotes, library, character.only = TRUE)
```

```{r load, message=FALSE, warning=FALSE}
filmes <- read_csv("desafio_indicium_imdb.csv")
filmes$Runtime <- gsub(" min", "", filmes$Runtime)
filmes$Runtime <- as.numeric(filmes$Runtime)
filmes$Released_Year <- as.numeric(as.character(filmes$Released_Year))

```
Pelas analises feitas durante a EDA ja é possivel de se ter uma ideia a respeito de quais fatores mais influenciam no alto faturamento de um filme. Entretando é possivel realizar algumas analises extras focadas no faturamento.


```{r best, message=FALSE, warning=FALSE}
chart.Correlation((filmes[, c(3, 5, 7, 9, 15, 16)]), histogram = TRUE)

```
A partir da tabela de correlação, podemos inferir que apenas o número de votos possui uma influência significativa no faturamento do filme. Isso indica que filmes populares, que tendem a receber um grande número de votos, são os que mais faturam, independentemente de suas avaliações.

Portanto, um estúdio que visa alto faturamento para seu filme precisa garantir que ele seja amplamente conhecido e popular. Investir em marketing é essencial para alcançar esse objetivo, garantindo uma ampla divulgação que desperte curiosidade e interesse entre o público. Essa divulgação eficaz não só aumentará a visibilidade do filme, mas também incentivará as pessoas a pagarem para assisti-lo, impulsionando assim o seu faturamento.

Além do marketing, não podemos ignorar o fato de que alguns diretores e atores têm o poder de atrair mais público para seus filmes. Coincidentemente, explorei essa relação entre atores e faturamento durante a etapa de EDA, visto que o desafio visa auxiliar um estúdio em um projeto com alto investimento financeiro.

Durante a EDA, investiguei quais atores, diretores e gêneros são frequentemente encontrados em filmes de alto faturamento. No entanto, não busquei confirmar se esses elementos realmente influenciam o faturamento. 

Assim sendo, utilizarei agora a análise de variância para validar se atores, diretores e gênero realmente possuem impacto significativo no faturamento.

```{r anova}
anova1 <- aov(Gross ~ Genre, data = filmes) 
anova2 <- aov(Gross ~ Director, data = filmes) 
anova3 <- aov(Gross ~ Star1, data = filmes) 

summary(anova1) 
summary(anova2)
summary(anova3)
```
Considerando um nível de confiança de 95%, todas as variáveis analisadas mostraram-se estatisticamente significativas para o faturamento do filme, com valores de p inferiores a 0.05.

Com base nesses dados, conclui-se que os fatores mais importantes para o alto faturamento de um filme são o investimento em marketing para aumentar sua popularidade, além da escolha estratégica de atores, diretores e do gênero do filme.

Isso não significa que outros fatores, como a qualidade intrínseca do filme ou a percepção de qualidade pelo público, não sejam influentes para o faturamento. Significa apenas que, com base nos dados analisados, a popularidade e a composição de atores, diretores e gênero do filme são os principais impulsionadores do faturamento.

