---
title: "Qual filme você recomendaria para uma pessoa que você não conhece?"
author: "rafael"
date: "2024-07-01"
output: html_document
---

# Carregando pacotes e dataset
```{r package, message=FALSE, warning=FALSE, results='hide'}
pacotes <- c("readr", "dplyr", "ggplot2", "PerformanceAnalytics", "tidyr" )
lapply(pacotes, library, character.only = TRUE)
```

```{r load, message=FALSE, warning=FALSE}
filmes <- read_csv("desafio_indicium_imdb.csv")
filmes$Runtime <- gsub(" min", "", filmes$Runtime)
filmes$Runtime <- as.numeric(filmes$Runtime)
filmes$Released_Year <- as.numeric(as.character(filmes$Released_Year))

```
O ideal, ao fazermos qualquer tipo de recomendação, seria analisar os gostos e preferências da pessoa para, então, recomendarmos algo de acordo com eles. Por esse motivo, recomendar um filme para alguém que não conhecemos pode ser um grande desafio, visto que gostos e preferências podem variar muito de pessoa para pessoa.

Nesse contexto, aproveitando o dataset fornecido para o desafio, é possível tentar selecionar um filme que tenha potencial para agradar a qualquer pessoa. Considerarei as variáveis IMDB_Rating, Meta_Score e No_of_Votes para selecionar um filme com esse potencial.

IMDB_Rating e Meta_Score indicam se o filme é bem avaliado pelos críticos especializados, assim como pelo público em geral, e No_of_Votes indica se o filme é popular ou não.


```{r best, message=FALSE, warning=FALSE}
# Selecionando os filmes com as melhores combinações de IMDB_Rating, No_of_Votes e Meta_score
filmes$score <- filmes$IMDB_Rating + filmes$Meta_score/10 + log10(filmes$No_of_Votes)
filmes_ordenados <- filmes[order(-filmes$score), ]
top_10_filmes <- filmes_ordenados[1:10, c("Series_Title", "score")]
print(top_10_filmes)

```
A lista acima mostra os filmes com as melhores combinações de nota no IMDb, número de votos (em escala logarítmica para evitar grandes distorções) e a média ponderada das críticas.

É razoável considerar que qualquer um dos filmes da lista acima seria uma boa recomendação para uma pessoa desconhecida. No entanto, dado que a pergunta solicita apenas uma recomendação, a escolha lógica seria o primeiro filme da lista.

Portanto, minha sugestão de filme para uma pessoa que não conheço seria "The Godfather".
